【裁判字號】    90,易,836
【裁判日期】    900823
【裁判案由】    竊盜
【裁判全文】
臺灣屏東地方法院刑事判決                            九十年度易字第八三六號
    公  訴  人  臺灣屏東地方法院檢察署檢察官
    被      告  甲○○
右列被告因竊盜案件，經檢察官提起公訴（九十年度偵字第三四九一號），本院判決
如左：
     主  文
甲○○攜帶兇器、毀越安全設備、於夜間侵入住宅竊盜，處有期徒刑捌月。
     事  實
一、甲○○（原名陳信樹）意圖為自己不法之所有，於民國九十年五月九日夜間七時
    許，迄翌日（十日）凌晨一時許間之某時，乘鄰居乙○○外出工作之際，攜客觀
    上具危險性，可用以破壞鐵條之不詳工具（未扣案），剪斷乙○○位於屏東縣新
    園鄉○○路三巷四十四號住處之鐵窗，並踰越而侵入其內，竊取乙○○所有價值
    約新臺幣二萬七千元之金項鍊及金手鍊各一條得手。嗣甲○○旋即於當日（十日
    ）上午十時許，將上開竊得之金項鍊，持往同鄉○○路四十六號之「金壽山銀樓
    」求售，經不知情之店家許陳秋富買受，而甲○○上開行徑，適為乙○○追躡發
    現，經報警而循線查獲，並扣得該失竊之金項鍊一條（責由許陳秋富保管）。
     理  由
一、訊據被告甲○○矢口否認竊盜犯行，辯稱：伊未竊取乙○○之金項鍊，該金項鍊
    係伊母親所送之結婚紀念物云云。惟查，本件扣案之金項鍊重量及外形均屬特殊
    ，為告訴人乙○○失竊之財物，業據其指認無訛，並有金飾來源證明即金滿山銀
    樓保證書附卷可稽。再者，本件案發後，告訴人初誤以為相機連同失竊，於質諸
    被告之妻時，被告之妻曾陳稱：被告僅拿手鍊及金項鍊一節，經證人即鄰人蔡評
    結證屬實。被告空言辯解，復無事證可佐，顯係卸責之詞，委無可採，本件事證
    明確，應予依法論科。
二、按（一）刑法第三百二十一條第一項第二款所謂「其他安全設備」，指門扇牆垣
    以外而與門扇牆垣同其性質，依社會通常觀念足認為防盜之設備而言。本件告訴
    人住處固定於房屋上之鐵窗，具隔絕防閑之作用，性質上與門扇相類，核屬安全
    設備之一種。（二）同條項第三款所謂之「兇器」，其種類並無限制，凡客觀上
    足對人之生命、身體、安全構成威脅，具危險性之物品均屬之，且祇須行竊時攜
    帶之為已足，不以初有行兇之意圖為要。本件告訴人住處鐵窗遭剪斷破壞一節，
    經告訴人指訴明確，而金屬材質之鐵條，非銳利且質地堅硬之工具，顯無法加以
    破壞，雖其型式不明，惟足對人之生命、身體、安全構成威脅，客觀上具有危險
    性，則堪認定。
三、核被告攜客觀上具危險性之工具，破壞鐵窗並踰越窗戶，於夜間侵入乙○○住處
    行竊財物，係犯刑法第三百二十一條第一項第一款、第二款、第三款之攜帶兇器
    、毀越安全設備、於夜間侵入住宅竊盜罪。爰審酌被告素行，犯罪之動機、手段
    、目的、所得財物、所生損害，犯後態度等一切情狀，量處如主文所示之刑。至
    本件供被告用以行竊之工具，除無事證推證其所有人外，且所在不明，復未扣案
    ，是不予宣告沒收，附此敘明。
據上論斷，應依刑法第三百二十一條第一項第一款、第二款、第三款，判決如主文。
中      華      民      國      九十    年      八      月    二十三    日
                                          法  官  蔡憲德
右正本證明與原本無異。
對於本判決如有不服應於收受送達後十日內向本院提出上訴書狀上訴於台灣高等法院
高雄分院並按他造當事人之人數附具繕本。
                                          書記官  林鴻仁
中      華      民      國      九十      年     八      月   二十三    日
附錄本案論罪科刑法條
刑法第三百二十一條
犯竊盜罪而有左列情形之一者，處六月以上五年以下有期徒刑：
一  於夜間侵入住宅或有人居住之建築物、船艦，或隱匿其內而犯之者。
二  毀越門扇、牆垣或其他安全設備而犯之者。
三  攜帶兇器而犯之者。
四  結夥三人以上而犯之者。
五  乘火災、水災或其他災害之際而犯之者。
六  在車站或埠頭而犯之者。
前項之未遂罰之。


司法院資訊處製作；財團法人民間司法改革基金會備份。
